臺灣高等法院刑事裁定
109年度抗字第1806號
抗  告  人
即  被  告  陳宗賢



選任辯護人  謝維仁律師                    
抗  告  人  鄭英宏
即  被  告          



選任辯護人  孫瑞蓮律師 
            邱翊森律師
上列抗告人等因贓物等案件，不服臺灣新竹地方法院中華民國10
9年9月28日裁定（109年度易字第544號），提起抗告，本院裁定
如下：
    主  文
抗告駁回。
    理  由
一、本件抗告人即被告陳宗賢、鄭英宏因竊盜等案件，經檢察官
    偵查後提起公訴，前經原審法院受理訊問後，認被告陳宗賢
    、鄭英宏涉犯加重竊盜罪嫌重大，被告陳宗賢於本案係於短
    時間內涉犯3次加重竊盜犯嫌，有事實足認有反覆實施竊盜
    犯罪之虞；被告陳宗賢雖坦承犯行，惟其所述參與竊盜之經
    過及細節，與其他共犯間所述均非一致，亦與卷內事證不盡
    相合；而被告鄭英宏更否認犯行，其供述並與客觀事證大相
    徑庭，又其等對於尚未尋獲之贓物去向均未清楚交代，復考
    以被告陳宗賢曾刪除與鄭英彥間之對話紀錄等情以觀，有事
    實均認其等有勾串共犯及滅證之虞，是認被告陳宗賢有刑事
    訴訟法第101條第1項第2款、第101條之1第1項第5款羈押原
    因，被告鄭英宏有刑事訴訟法第101條第1項第2款羈押原因
    ，且均有羈押之必要，而於民國109年7月7日執行其等羈押
    ，並均禁止其等之接見通信，惟其後於109年9月24日因第一
    審言詞辯論終結，乃認無繼續禁止接見通信之必要，而於同
    日解除禁止接見通信在案。嗣其之羈押期間將屆，原審於10
    9年9月24日訊問被告陳宗賢、鄭英宏後，認其等羈押之原因
    及必要性均依然存在，裁定均自109年10月7日起延長羈押2
    月在案。
二、本件抗告意旨略以：㈠被告陳宗賢部分：被告陳宗賢已坦承
    犯行，願意面對司法，贓物已交回，部分未交回的贓物已告
    知檢警，物品被逃亡的綽號潘仔取走，被告陳宗賢在調查期
    間自認所犯動機，並未隱瞞實情，也無逃避司法之嫌疑，羈
    押期間也悔過，無再犯可能性，家中還有年長父母與年齡尚
    輕的兒子，擔心無法照顧，期盼交保回鄉照顧雙親及兒子，
    請予撤銷原裁定為適法之裁定。㈡被告鄭英宏部分：被告鄭
    英宏就本件竊盜案件，依卷內現場監視器及同案被告之證述
    等證據可證被告鄭英宏無參與其中，且無犯意聯絡或行為分
    擔，被告鄭英宏對本件竊盜完全無涉；另就贓物部分，被告
    鄭英宏未分得任何贓物，雖被告陳宗賢欲將部分贓物贈與被
    告鄭英宏，然被告鄭英宏始終拒絕，由監視器畫面亦可顯證
    罪中贓物遭被告鄭英宏棄置，原審於9月24日解除禁見通信
    之限制，顯見被告鄭英宏無串證、滅證之可能，已無羈押之
    原因。本件業經審理終結，證人均以交互詰問完畢，事證已
    經調查，被告鄭英宏顯無羈押之原因及必要，況被告鄭英宏
    家中經濟現已斷炊，縱認被告鄭英宏有罪，應給予緩衝安排
    ，原裁定延長羈押，顯非適法云云。
三、按法律規定羈押被告之要件，須基於維持刑事司法權之有效
    行使之重大公益要求，並符合比例原則，方得為之。且無罪
    推定原則除禁止對未經有罪判決確定之被告執行刑罰，亦禁
    止僅憑犯罪嫌疑即施予被告類似刑罰之措施，倘以重大犯罪
    嫌疑為羈押之唯一要件，即可能違背無罪推定原則。基於憲
    法保障人民身體自由之意旨，被告犯刑事訴訟法第101條第1
    項第3款所示之罪，嫌疑重大者，且有相當理由認其有逃亡
    、湮滅、偽造、變造證據或勾串共犯或證人之虞，亦無不得
    羈押之情形，法院斟酌能否以命該被告具保、責付或限制住
    居等侵害較小之手段代替羈押後，仍認非予羈押，顯難進行
    追訴、審判或執行者，方得羈押，始符合憲法第8條保障人
    民身體自由及第16條保障人民訴訟權之意旨，參照司法院釋
    字第665號解釋。次按羈押被告之目的，在於確保訴訟程序
    之進行、確保證據之存在及真實、及確保刑罰之執行，而被
    告有無羈押之必要，法院自得就具體個案情節予以斟酌決定
    ，如就客觀情事觀察，法院許可羈押之裁定，在目的與手
    段之間衡量並無明顯違反比例原則之情形，即無違法或不當
    可言。又被告經執行羈押後，有無繼續羈押之必要，應以原
    執行羈押之原因是否依然存在為依據。
四、經查：　　
  ㈠本件抗告人即被告陳宗賢、鄭英宏均涉犯刑法第321條之加重
    竊盜罪嫌，經檢察官偵查後提起公訴，前經原審法院受理訊
    問後，被告陳宗賢坦承犯行，被告鄭英宏否認犯行，佐以卷
    內告訴人及其他證人之證述、警員之偵查報告、車輛詳細資
    料報表、各該監視錄影畫面翻拍照片、手機內之通訊軟體LI
    NE對話紀錄翻拍照片等各項事證，足認被告陳宗賢、鄭英宏
    涉犯加重竊盜罪嫌疑重大；另被告陳宗賢於本案之短時間內
    涉犯3次加重竊盜之犯行，有事實足認有反覆實施竊盜犯罪
    之虞；又雖其坦承犯行，惟所述參與竊盜之經過及細節，與
    卷內事證不符且與其他共犯不一致，並曾刪除與其他共犯間
    之對話紀錄；而被告鄭英宏則否認犯行，其對於尚未尋獲之
    贓物未清楚交代，有事實均認其等2人有勾串共犯及滅證之
    虞；是認被告陳宗賢有刑事訴訟法第101條第1項第2款、第1
    01條之1第1項第5款羈押原因，被告鄭英宏有刑事訴訟法第1
    01條第1項第2款羈押原因，且甫於109年10月8日經原審法院
    判決「陳宗賢犯刑法第321條第1項第3款之竊盜罪，共2 罪
    ，均累犯，均處有期徒刑7月；又犯刑法第321條第1項第1 
    款、第2款、第4款之竊盜罪，累犯，處有期徒刑1年6月。應
    執行有期徒刑2年2月。」、「鄭英宏犯刑法第321條第1項第
    1款、第2款、第4款之竊盜罪，處有期徒刑1年6月。」，若
    命被告2人具保、責付或限制住居等侵害較小之手段，均不
    足以確保審判或執行程序之順利進行，非予羈押，國家追訴
    及刑罰權即有難以實現之危險。本院參諸被告人權保障及公
    共利益之均衡維護，及其所涉犯之犯行，且本案於現階段之
    訴訟程序中，尚難有何羈押以外之方法代替之，而有均仍有
    羈押之必要，符合羈押要件。從而本件被告陳宗賢、鄭英宏
    仍有上開羈押之原因及必要性，自無停止羈押之事由。又被
    告等亦無刑事訴訟法第114條規定之情形，自無從准予具保
    停止羈押。抗告人陳宗賢所指已坦承犯行、抗告人鄭英宏否
    認行乙節，實屬法院實體審判事項，與羈押之原因是否存在
    要屬二事，委無可採。
  ㈡原審法院經具體審酌前揭各情，乃認依現實情狀，若非將被
    告羈押，顯難進行後續之審判程序或將來之執行，且難期真
    實之發現，既仍無從以具保之方式替代羈押之執行，足認羈
    押被告陳宗賢、鄭英宏之法定事由仍均存在，羈押之必要性
    並未消滅，而裁定延長羈押，經核尚無目的與手段間輕重失
    衡之情形，亦無明顯違反比例原則之情事，核屬原審審判職
    權之適法行使，依法並無不當。
  ㈢綜上所述，本件抗告意旨無非係對原審法院適法之職權行使
    ，及原裁定已說明論述之事項，徒憑己見再事爭執，且並無
    符合或提出證據資料足以證明符合刑事訴訟法第114 條各款
    情形，是本件被告陳宗賢、鄭英宏之抗告均為無理由，皆應
    駁回之。
據上論斷，應依刑事訴訟法第412條，裁定如主文。 　　
中　　華　　民　　國　　109 　年　　10　　月　　26　　日
　　　　　　　　　刑事第十七庭  審判長法　官  鄭水銓
　　　　　　　　　　　　　　　　　　  法　官  李世華
　　　　　　　　　　　　　　　　　　  法　官  黃雅芬
以上正本證明與原本無異。
不得再抗告。
                                      書記官  鄭雅云
中　　華　　民　　國　　109 　年　　10　　月　　26　　日